# 关于远期结售汇合同的会计处理

提问人：hhmfox 时间：2018-01-11 10:07:10
请教各位老师，A公司对 400 万欧元的借款向银行做套期保值业务，合同约定 2017 年 1 月 16 日以7.2的汇率购入外汇，并在 2018 年 1 月15 日当天以7.5的汇率卖出。问题 1 ：针对该业务，A公司 2017 年 12 月 31 日是否可以进行以下会计处理： 借：交易性金融资产120 （400*（7.5-7.2）） 贷：公允价值变动损益 120
问题 2 ：上述远期结售汇合同的期间系 2017 年 1 月 16 日至 2018 年 1 月 15 日，其中 15 天发生于 2018 年，公允价值变动损益金额 120 是否需要按照天数分别分配到 2017 年和 2018 年的利润表中，即 2017 年利润表中计入金额系 120*（360-345）/360 2018年利润表中计入金额系 120*15/360
先谢过各位老师了。

回答人：chenyiwei
不恰当。远期外汇合约的会计核算请参考《瑞华研究 2010 ～ 2016 汇编》之“问题4-1-1（远期外汇合约是否可以采用套期保值方式核算）”。